【裁判字號】    97,審訴,3131
【裁判日期】    970930
【裁判案由】    毒品危害防制條例
【裁判全文】
臺灣高雄地方法院刑事判決            97年度審訴字第3131號
公  訴  人  臺灣高雄地方法院檢察署檢察官
被      告  甲○○
上列被告因毒品危害防制條例案件，經檢察官提起公訴（97年度
毒偵字第4622號、第4845號），本院改依簡式審判程序審理，判
決如下：
    主  文
甲○○施用第一級毒品，累犯，處有期徒刑柒月；又施用第一級
毒品，累犯，處有期徒刑柒月。應執行有期徒刑壹年。
    事實及理由
一、按本件被告甲○○所犯係死刑、無期徒刑、最輕本刑為3 年
    以上有期徒刑以外之罪，其於準備程序就被訴事實為有罪之
    陳述，經受命法官告知簡式審判程序之旨，並聽取其與公訴
    人之意見後，本院認無不得或不宜改依簡式審判程序進行之
    處，爰依刑事訴訟法第273 條之1 第1 項、第284 條之1 ，
    裁定本件由受命法官獨任進行簡式審判程序，合先敘明。
二、本件犯罪事實及證據，除犯罪事實中重複之「又因毒品危害
    防制條例案件，經臺灣高等法院高雄分院以94年度上訴字第
    1530號，分別判處有期徒刑1 年、4 月確定；又因毒品危害
    防制條例案件，經高雄地院以95年度訴字第1787號分別判處
    有期徒刑10月、5 月，應執行有期徒刑1 年1 月確定」應予
    刪除；「上開案件，分別經臺灣高等法院高雄分院以96年度
    聲減字第6378號裁定減為有期徒刑3 月又15日，6 月，2 月
    ，5 月、2 月又15日，應執行6 月又15日，上開案件接續執
    行，於97 年3月12日執行完畢」更正為「上開案件並經本院
    以96年度聲減字第6378號裁定予以減刑，並分別定應執行刑
    為有期徒刑11月、6 月又15日，於97年3 月12日執行完畢」
    ；「在不詳處所」均更正為「在其位於高雄市○○區○○路
    71號之住處」；證據部分補充「被告於本院審理中之自白」
    外，餘均引用檢察官起訴書所載，如附件。
三、按海洛因係毒品危害防制條例第2 條第2 項第1 款所稱之第
    一級毒品，故核被告所為，均係犯該條例第10條第1 項之施
    用第一級毒品罪。被告持有第一級毒品海洛因後，進而施用
    ，其持有之低度行為應為施用之高度行為所吸收，不另論罪
    。被告所犯上開2 罪間，犯罪時間不同，犯意有別，自應予
    以分論併罰。被告有上述之前科紀錄乙情，有臺灣高等法院
    被告前案紀錄表在卷可稽，其受有期徒刑執行完畢，5 年內
    故意再犯本件最重本刑為有期徒刑以上之2 罪，均為累犯，
    應依刑法第47條第1 項規定加重其刑。爰審酌被告經強制戒
    治後，尚未能戒絕毒癮，足證前開保安處分措施實難矯治其
    惡性，惟念其犯後坦承罪行，態度良好，而所犯係為自戕行
    為，尚未對他人造成實害，復參以其先前因施用毒品案件遭
    論罪科刑之次數等一切情狀，分別量處如主文所示之刑，並
    定其應執行刑，以資懲儆。
據上論斷，應依刑事訴訟法第273 條之1 第1 項、第284 條之1
、第299 條第1 項前段、第310 條之2 、第454 條第2 項，毒品
危害防制條例第10條第1 項，刑法第11條前段、第47條第1 項、
第51條第5 款，判決如主文。
本案經檢察官陳麗琇到庭執行職務。
中    華    民    國    97    年    9     月    30    日
                  刑事第七庭    法  官  陳君杰
以上正本證明與原本無異。
如不服本判決，應於判決送達後10日內，向本院提出上訴狀。
中    華    民    國    97    年    9     月    30    日
                                書記官  李承悌
附錄本判決論罪科刑法條全文：
毒品危害防制條例第10條第1項
施用第一級毒品者，處6月以上5年以下有期徒刑。
附件：
臺灣高雄地方法院檢察署檢察官起訴書
                                     97年度毒偵字第4622號
                                     97年度毒偵字第4845號
     被      告  甲○○  男  35歲（民國○○年○月○○日生）
                         住高雄市○○區○○路71號
                         國民身分證統一編號：Ｚ000000000號
 上列被告因違反毒品危害防制條例案件，已經偵查終結，認應該
 提起公訴，茲將犯罪事實及證據並所犯法條分敘如下：
         犯罪事實
 一、甲○○前曾因施用毒品案件，經臺灣高雄地方法院（下稱高
     雄地院）裁定送觀察、勒戒後，認有繼續施用毒品之傾向，
     再經裁定送強制戒治、停止戒治並宣告所餘戒治期間付保護
     管束，復裁定撤銷停止戒治並宣告繼續執行強制戒治，於民
     國90年 8月19日強制戒治期滿釋放，並經臺灣高雄地方法院
     檢察署（下稱本署）檢察官於90年9月7日，以90年度戒毒偵
     字第 979號為不起訴處分。又於上開強制戒治執行完畢釋放
     後 5年內，因施用毒品案件，經高雄地院裁定送強制戒治（
     嗣因毒品危害防制條例修正，而於93年1月9日釋放），並判
     處有期徒刑10月確定；又因施用毒品案件，分別經臺灣高等
     法院高雄分院以94年度上訴字第1530號分別判處有期徒刑 1
     年、 4月；高雄地院以95年度訴字第1787號，分別判處有期
     徒刑10月、 5月，應執行有期徒刑1年1月確定。復因竊盜案
     件，經高雄地院以94年度易字第1283號判處有期徒刑 7月；
     又因毒品危害防制條例案件，經臺灣高等法院高雄分院以94
     年度上訴字第1530號，分別判處有期徒刑1年、4月確定；又
     因毒品危害防制條例案件，經高雄地院以95年度訴字第1787
     號分別判處有期徒刑10月、 5月，應執行有期徒刑1年1月確
     定；上開案件，分別經臺灣高等法院高雄分院以96年度聲減
     字第6378號裁定減為有期徒刑3月又15日，6月，2月，5月、
     2 月又15日，應執行 6月又15日，上開案件接續執行，於97
     年3月12日執行完畢。
 二、詎其猶不知戒絕悔改，明知海洛因業經公告為毒品危害防制
     條例第2條第2項第 1款所列管之第一級毒品，不得非法持有
     、施用，竟於強制戒治執行完畢釋放後，再因施用毒品案件
     經法院判處有期徒刑後 5年內，基於施用毒品海洛因之犯意
     ，分別為下列行為：
   (一)於97年5月5日 1時40分許回溯24小時內之某時（不含公權力
     拘束期間），在不詳處所，施用第一級毒品海洛因 1次。嗣
     甲○○因另犯竊盜案，為警於97年5月4日15時50分許，在高
     雄市鼓山區○○○路與中華一路口查獲，經警採集其尿液檢
     體送驗後，呈海洛因代謝物嗎啡陽性反應。
   (二)於97年5月9日19時許回溯24小時內之某時（不含公權力拘束
     期間），在不詳處所，施用第一級毒品海洛因 1次。嗣於97
     年5月9日19時許，在高雄市○○區○○路與美術南二路口，
     因另犯竊盜案，為警查獲，經警採集其尿液檢體送驗後，呈
     海洛因代謝物嗎啡陽性反應。
 三、案經高雄市政府警察局、高雄市政府警察局鼓山分局移送偵
     辦。
         證據並所犯法條
 一、證據方法及待證事項：
   ┌──┬─────────┬──────────────────────┐
   │項次│待   證    事   實│證         據        方         法          │
   ├──┼─────────┼──────────────────────┤
   │ 1. │被告甲○○於本次施│1.全國刑案資料查註紀錄表。                  │
   │    │用毒品前 5年以內，│2.完整矯治簡表。                            │
   │    │曾經因施用毒品案件│3.全國施用毒品案件紀錄表。                  │
   │    │經法院裁定送強制戒│4.受觀察勒戒人毒品及前科紀錄簡列表。        │
   │    │治後， 5年內又因施│5.臺灣高等法院高雄分院94年度上訴字第1530號判│
   │    │用毒品罪經判決有期│  決書。                                    │
   │    │徒刑確定之事實與累│                                            │
   │    │犯之事實。        │                                            │
   ├──┼─────────┼──────────────────────┤
   │ 2. │被告如犯罪事實欄二│1.高雄市立凱旋醫院濫用藥物尿液檢驗報告（轉碼│
   │    │(一)所載之施用毒品事│  編號：A00000000，檢體編號：L專97272）。   │
   │    │實。（97年度毒偵字│2.高雄市政府警察局保安警察大隊形按移送專責組│
   │    │第4622號 ）       │  偵辦毒品危害防制條例嫌疑人尿液採證代碼表。│
   ├──┼─────────┼──────────────────────┤
   │3.  │被告如犯罪事實欄二│1.高雄市立凱旋醫院濫用藥物尿液檢驗報告（轉碼│
   │    │(二)所載之施用毒品事│  編號：A00000000，檢體編號：E151）。       │
   │    │實。（97年度毒偵字│2.高雄市政府警察局鼓山分局偵辦麻藥煙毒案件尿│
   │    │第4845號）        │  液採證代碼對照表（檢體尿液代碼：E151）    │
   └──┴─────────┴──────────────────────┘
 二、所犯法條：
     核被告所為，係犯毒品危害防制條例第10條第 1項施用第一
     級毒品罪嫌。其先後數次施用毒品之犯行，犯意各別，行為
     分殊，請分論併罰。
 三、對於被告科刑範圍之意見：
   (一)建議審酌事項：
   1.累犯：被告有犯罪事實欄所載論罪科刑執行情形，有本署刑
     案資料查註紀錄表附卷可查，其於有期徒刑執行完畢後5 年
     內，故意再犯本件有期徒刑以上之刑之罪，為累犯，請依刑
     法第47條第1 項之規定加重其刑。
   2.被告曾因施用毒品海洛因案件經查獲判刑10月、1年、10月
     確定，再犯本案，足認其深陷毒癮。
   (二)建議刑度範圍：請分別量處有期徒刑10月以上2年以下之適
     當刑度。
 四、依毒品危害防制條例第23條第2項及刑事訴訟法第251條第1
     項提起公訴。
     此   致
 臺灣高雄地方法院
 中    華    民    國    97    年    7     月    15    日
                         檢  察  官     乙  ○  ○
 上正本證明與原本無異
 中    華    民    國    97    年    7     月    17    日


司法院資訊處製作；財團法人民間司法改革基金會備份。
